臺灣高等法院臺中分院刑事裁定
111年度聲字第1342號
聲  請  人  
即  被  告  游騰凱


             
選任辯護人  李建政律師
上列聲請人即被告因加重詐欺等案件（111年度上訴字第1407號
），聲請具保停止羈押案件，本院裁定如下：
    主  文
聲請駁回。
    理  由
一、本件聲請人即被告游騰凱（下稱被告）聲請意旨略以：
　㈠被告前雖有詐欺前科，復因涉嫌本案詐欺取財等案件，經法
    官訊後認有反覆實施加重詐欺之虞而裁定羈押。然被告業於
    警詢、偵查、原審及鈞院移審訊問時均承認相關犯行，並經
    原審判決處刑，坦然面對司法訴究，毫不逃避，信歷此教訓
    後應認無再犯之虞；且被告曾在日月潭擔任觀光船之駕駛，
    有謀生能力，現被告父親在南投縣埔里鎮內經營快炒店，亟
    需人力幫忙，被告年紀尚輕，固有參與詐騙集團之前科，惟
    事不過三，被告經此起訴、審判程序已知所警惕，在隨同家
    人正常工作及親情感化下，信能順利復歸社會重營正常生活
　　，可見被告實已無條件、無暇、亦無能力再繼續為詐欺犯罪
　　。綜上足認存在於被告本身或其前犯罪之外在條件，已有明
    顯之改善，而可使人相信此等環境下，被告再為同一犯罪之
    危險性已大幅降低，自得認被告已無明顯反覆實施詐欺犯罪
    之虞。
　㈡大法官釋字第665號解釋理由書：「羈押作為刑事保全程序時
    ，旨在確保刑事訴訟程序順利進行，使國家刑罰權得以實現
    。」是以所謂羈押必要性，須審酌被告是否非予羈押，即顯
    難進行追訴、審判或執行之情形。本案退步言，縱認被告仍
    存有羈押之原因，懇請鈞院斟酌被告從事本案未獲任何犯罪
    所得，情節非重，並已坦承相關犯行，犯後態度良好，顯有
    悔意，並有法定減刑事由，且被告因生活環境及經濟壓力所
    迫方參加詐騙集團，犯下本案實有苦衷。而本案已羈押近9
    個月，被告已知教訓而知所警惕，現被告父親在南投縣埔里
    鎮內經營快炒店，亟需被告幫忙。再審酌被告所涉犯罪事實
    對社會侵犯之危害性、被告犯案之情節、涉案之輕重、被告
    人身自由之私益及防禦權受限制之程度等一切情事，並考量
    被告高度配合院、檢、警之訊問，就其所知已坦承相告等情
    ，足徵命被告具保、責付或限制住居等侵害較小之手段，均
    足以確保後續審判或執行程序順利進行，是認對被告維持羈
    押處分非屬必要，依被告目前之身心狀態、家庭狀況及犯罪
    動機、手段等因素綜合判斷，併考量若審判程序已調查證據
    完畢，且羈押僅為維持刑事司法權有效行使之最後手段等情
    ，應認欠缺羈押必要性。　　
　㈢綜上，懇請審酌羈押原因應已薄弱，或已無羈押必要性，尚
    有得具保、責付、限制住居甚至定期到派出所報到等處分得
    以替代，請准予具保停止羈押之聲請等語。　　
二、羈押被告之目的，在於確保訴訟程序之進行，確保證據之存
    在及真實，暨確保刑罰之執行，而被告有無羈押之必要，及
    羈押後其原因是否仍然存在，有無繼續延長羈押之必要，均
    屬事實認定之問題，法院應就具體個案情節予以斟酌決定，
    如就客觀情事觀察，法院准許羈押之裁定在目的與手段間並
    無濫用其權限及違反比例原則之情形，即不得任意指為違法
　　。又據以判斷羈押之要件，並不以嚴格證明為必要，其以自
    由證明，即為充足（最高法院101年度台抗字第401號、第49
    4號裁定意旨參照）。又被告有無繼續羈押之必要，事實審
    法院本得斟酌訴訟進行程度及其他一切情形而為認定，故受
    羈押之被告除確有刑事訴訟法第114條所列情形之一，經具
    保聲請停止羈押不得駁回外，如以其他原因聲請具保停止羈
    押，其應否准許，事實審法院自有認定裁量之權（最高法院
    100年度台抗字第138號裁定意旨參照）。
三、經查：
　㈠被告前經本院訊問後，認其涉犯刑法第339條之4第1項第2款
　　、第2項之罪嫌，犯罪嫌疑重大，有事實足認為有反覆實施
    同一犯罪之虞，而有羈押之必要，因而依刑事訴訟法第101
    條之1第1項第7款規定，自民國111年6月16日起予以羈押在
    案。
　㈡被告犯三人以上共同犯詐欺取財罪（共14罪）、三人以上共
    同犯詐欺取財未遂罪（共70罪）等犯行，依被告供述內容及
    本院卷內相關證據資料，認被告犯罪嫌疑重大，又被告經臺
    灣臺中地方法院以110年度金訴字第1084號刑事判決（下稱
    原判決）分別判處有期徒刑1年4月（共14罪）、有期徒刑9
    月（共70罪），應執行有期徒刑3年2月，經論處罪刑之三人
    以上共同犯詐欺取財犯行多達84件；參以卷附之臺灣高等法
    院被告前案紀錄表所示，被告於本案犯行（自110年8月29日
    起至同年9月27日查獲時止）之前，曾於109年間因三人以上
    共同犯詐欺取財罪等案件，經臺灣臺中地方法院以109年度
    訴字第2602號刑事判決判處有期徒刑1年3月，再經本院於
　　111年5月19日以111年度上訴字第615號刑事判決駁回上訴（
    目前尚未確定），是被告甫因該前案之三人以上共同犯詐欺
    取財犯行經檢察官偵查起訴，而至臺灣臺中地方法院審理期
    間，猶再違犯本案之三人以上共同犯詐欺取財等犯行，有事
    實足認被告有反覆實施詐欺取財犯罪之虞，而具有刑事訴訟
    法第101條之1第1項第7款之羈押原因。且被告縱非主謀，然
    所參與之詐欺集團犯罪型態本即具有分工性、職業性、集團
    性，其犯行在本質上具有反覆、延續實行之特徵，並不因其
    擔任的角色不同而有異，且依詐欺犯罪之性質，從實證經驗
    而言，犯罪行為人大多有一而再、再而三反覆為之的傾向
　　，足認被告確有反覆實施詐欺取財犯罪之虞，且反覆實施之
    可能性甚高。本院衡量全案情節、次數、手段、被害法益及
    對被告自由拘束之不利益後，認若以命被告具保、責付或限
    制住居等侵害較小之手段，均不足以防範被告反覆實施同一
    犯罪之危險，並為確保日後執行程序之順利進行，而有羈押
    之必要。
　㈢至聲請意旨所述被告坦承相關犯行、顯有悔意、家人亟需被
    告回家幫忙等情，究屬被告犯後態度及被告個人一己心願之
    問題，無礙於被告仍有上開羈押事由存在之認定；且以刑事
    訴訟程序關於被告羈押之執行，係為確保國家司法權對犯罪
    之追訴處罰及保障社會安寧秩序而採取之必要手段，與被告
    家庭生活機能之圓滿，難免衝突，不能兩全，惟此部分核與
    被告是否具備羈押事由與羈押必要性之法律判斷無涉。復查
    無其他法定停止羈押之正當事由，自不足採為被告應予停止
    羈押之依據，或其他法定撤銷羈押之事由。是被告執前揭理
    由為具保停止羈押聲請，為無理由，應予駁回。
據上論斷，應依刑事訴訟法第220條，裁定如主文。　　
中　　華　　民　　國　　111 　年　　8 　　月　　17　　日
           刑事第十一庭    審判長法　官   張  意  聰
                                 法　官   田  德  煙
                                 法　官   周  瑞  芬
以上正本證明與原本無異。
如不服本裁定，應於收受送達後5日內向本院提出抗告書狀（須
附繕本）。因疫情而遲誤不變期間，得向法院聲請回復原狀。

                                 書記官   賴  玉  芬
　　　　　　　　　　　　　　　　 
中　　華　　民　　國　　111 　年　　8 　　月　　17　　日